臺灣宜蘭地方法院民事判決
110年度訴字第5號
原      告  水源大院社區管理委員會

法定代理人  羅婉容
訴訟代理人  陳佳人
            羅明宏律師
被      告  富麗金建設有限公司

法定代理人  田文宣

訴訟代理人  江俊賢律師
            蘇厚安律師
            李  旦律師  
上列當事人間給付管理基金等事件，本院於民國111年5月4日言
詞辯論終結，判決如下：
    主  文
被告應給付原告新臺幣柒拾陸萬柒仟零玖拾玖元及自民國一一０
年一月十五日起至清償日止，按週年利率百分之五計算之利息。
原告其餘之訴駁回。
訴訟費用由被告負擔五分之一，餘由原告負擔。
本判決第一項於原告以新臺幣貳拾伍萬伍仟柒佰元為被告供擔保
後得假執行。但被告如以新臺幣柒拾陸萬柒仟零玖拾玖元為原告
供擔保後，得免為假執行。
原告其餘假執行之聲請駁回。
    事實及理由
壹、程序部分：
    原告之法定代理人原為陳佳人，嗣於本院審理期間變更為羅
    婉容，並經其具狀聲明承受訴訟且提出宜蘭縣冬山鄉公所函
    文附卷可稽，核與民事訴訟法第170條、第175條第1項規定
    相符，應予准許。
貳、實體部分：
一、原告起訴主張：
（一）被告於民國104年1月間於宜蘭縣○○鄉○○段000○000○000地
      號土地起造集合住宅共68戶，並以「水源大院」建案對外
      銷售，於108年12月26日報備成立管理委員會。又地上建
      物以被告名義登記所有，土地則登記地主即訴外人胡來治
      名下。其銷售方式分為以被告及胡來治名義分別對外銷售
      ，且由被告負責移轉登記建物產權予各買受人；土地持分
      部分則由胡來治分別分割登記予各買受人。胡來治因此分
      得戶數或稱地主戶雖以其名義簽立房屋買賣契約，但契約
      書條款均為規範被告與買受人間之權利義務，並由被告收
      取管理基金及管理費用，公設點交與後續保固維修等事項
      ，亦是由被告執行，被告概括承受以胡來治名義所簽定之
      預定房屋買賣契約之權利義務。又被告業已承認代收取住
      戶繳納之管理基金及清潔費。
（二）「水源大院」社區住戶應給付之管理基金，依被告所制定
      之「水源大院」定型化預售屋買賣契約書（下稱系爭契約
      ）第14條第2項，由被告代收每戶按契約買賣坪數，以每
      坪新臺幣（下同）1,500元計算繳交管理基金，待管理委
      員會成立後再轉交管理委員會，此管理基金為一次性給付
      ，且係作為約定用於公寓大廈共用部分之修繕等用途，並
      非日常使用常態性管理費。被告依系爭契約暫收管理基金
      2,261,880元及清潔費30,100元，原告雖多次催促並以存
      證信函催告被告移交代收管理基金，惟均遭被告拒絕，原
      告故向宜蘭縣政府提出消費爭議申訴，被告所表示為支付
      本社區常態性公共水電、管理、清潔等費用，有屬被告本
      應負出賣人修繕之責，不應自代收管理基金扣抵，原告僅
      同意其中1,456,176元得予扣除，扣除後被告仍應給付餘
      額805,704元。又依系爭契約約定管委會管理基金由住戶
      跟被告共同提撥500萬元整，作為「水源大院」社區永久
      管理基金，被告自尚應相對配合提撥共同管理基金2,738,
      120元。又被告為社區管理事務所收取之清潔費用，原告
      得依民法無因管理，並適用委任之規定，請求被告交付代
      管期間代收裝潢清潔費30,100元，即被告應撥付款同時給
      付總計3,573,924元。
（三）兩造原定於109年1月20日進行社區共同使用部分及公共設
      施點交，但連繫及點交過程不順，且原告發現諸多瑕疵及
      部分設施被告未依約施工，兩造嚴重歧見，被告遂於109
      年4月20日以函文單方面通知原告，依系爭契約第15條第8
      項，以109年2月7日為視同檢測點交完成日，雖原告不同
      意被告之是否完成點交之主張，惟依系爭契約第16條第2
      項規定，保固責任亦應是自被告所自認之109年2月8日起
      算保固1年，即至110年2月7日屆滿，且兩造對於是否完成
      點交尚有爭議，即使保固責任已屆滿，被告仍應負物之瑕
      疵擔保責任。
（四）依系爭契約第18條第2項第2款約定買方及全體住戶僅負擔
      常態性公共水電、管理及清潔等費用，其餘費用均應由賣
      方即被告負擔，故原告就如附表所示之編號項目認有不可
      採之處：
   1、如附表所示之編號2、4至15、18至21、26、30、31至44、
      51至54、59至62、64、65、67、68、75、76、79、86、88
      、94至98、101、103、104、112、113之清潔費用，被告
      並未將清潔用品點交予原告，且若被告委託清潔公司，亦
      無需業主自備包括汽油等之清掃用具，且單據並未註明品
      名及數量，無法證明係為使用於原告社區公共設施之清潔
      費用，故原告否認之。又編號2、4至15、19、21、26、30
      、31、37至44、51至54、59至62、64、65、67、75、76、
      79、86、88、94至98、101、103、104、112、113、141、
      164之費用均僅為電子發票並無請款單、支付傳票等會計
      憑證以供稽核查帳，不符公司會計作業流程，亦無法證明
      支付人及其用途為何，故原告否認上開費用單據與水源大
      院工地有關，其主張應無理由。
   2、編號17、23、46、56、72、82、91、108、124之采金企業
      社單據均屬水源大院建案工程之部分，不屬常態管理清潔
      費。而編號24垃圾子母車因被告未依約規劃設置社區資源
      回收區，改為購置子母垃圾車取代。另編號25、29防水漆
      係維修中庭水池石材滲漏問題，被告應負瑕疵修補之責。
      再者，編號47、48、50、63、66、71、73、80、81、85、
      93、99、100、102、123、131、134、141、149、154、15
      5、163、164之部分，均為被告應負擔之瑕疵修補項目，
      不屬常態管理清潔費。此外，編號153一樓浴室防水施工
      非屬公共設施；鼓風機室上方漏水高壓灌注，屬瑕疵修補
      費用，不屬常態管理清潔費。從而，上開費用應由被告自
      行負擔。
   3、編號92為個別住戶之修繕工程非屬公設，而編號165為被
      告之管銷費用與原告無關，應予刪除。又編號171至179均
      屬公共設施，被告自應負保固之責，且編號171至179均發
      生在108年12月26日原告成立管委會後，被告並未向原告
      請示核准是否支付且項目均屬被告應負之瑕疵修補責任範
      圍，故應予刪除；此外，編號155抽除化糞池水肥，查水
      源大院社區自被告於106年11月24日取得使用執照迄至108
      年11月間，住戶陸續遷入，住居時間及戶數均有限，化糞
      池豈有可能在如此短時間即需抽水肥，且數量多達27公噸
      ，顯有不實之嫌，故原告否認。
（五）並聲明：1、被告應給付原告新臺幣3,573,924元及自起訴
      狀繕本送達翌日起至清償日止按年息百分之5計算之利息
      。2、訴訟費用由被告負擔。3、原告願供擔保，請准宣告
      假執行。
二、被告方面：
（一）系爭契約附件（六）之記載依民法第271條意旨，該所載
      內容係所有住戶與被告應平均分擔提撥500萬元，即被告
      僅需負擔「5,000,000÷（總戶數+1）」之費用，抑或是僅
      需負擔500萬元半數，恐尚有疑義。而附件（六）之記載
      應該是共同提撥一起提出，而非被告先行提撥。
（二）系爭契約第14條第2項約定，各購買戶按其房屋坪數暫繳
      付管理基金，連同買方應負擔之移轉、設定登記、印花稅
      、契稅等費用，總額暫定為15萬元，於收到被告通知後繳
      付。被告於嗣後扣除購買戶應負擔過戶等費用及1500元/
      坪之管理基金後，如有餘額，即開立支票將餘額退還各購
      買戶，被告暫收取各住戶（連同車位）管理基金合計2,26
      1,880元。而關於系爭契約附件（六）末頁之附記言明管
      理基金由住戶跟被告共同提撥500萬元為社區永久管理基
      金，與各住戶按其房屋坪數所暫收管理基金不同。被告依
      系爭契約第14條第1項所收取之暫收管理基金，被告無須
      繳付，可見暫收之管理基金與系爭契約附件（六）之永久
      基金，二者來源顯有不同。且系爭契約附件（六）既載明
      永久基金，應不能使用，即表示與系爭契約第14條第2項
      所暫收取係供社區常態性公共水電、管理、清潔所用之管
      理基金，兩者用途不同，若將永久管理基金充做社區常態
      性之支用，即失其永久基金之用意，如認扣除被告代收社
      區住戶繳納之管理基金2,261,880元，就500萬元餘款不足
      部分，即餘額2,738,120元全數由被告負擔，恐亦與系爭
      契約附件（六）文義不符。
（三）又訴外人胡來治依系爭契約代收之管理基金2,261,880元
      、清潔費30,100元，合計2,291,980元，然於管理期間為
      全體住戶支付常態性公共水電、管理、清潔等費用，已支
      出共2,398,983元，經與所收款項相抵，尚不足107,003元
      ，故依系爭契約第18條第2項第2款約定，應由原告自被告
      依法提撥之公共基金轉付訴外人胡來治107,003元。依系
      爭契約第16條第1項後段、第2項約定，原告係於108年12
      月26日成立，惟該建築物係於106年11月24日即取得使用
      執照，保固期經六個月於107年5月24日期滿，訴外人胡來
      治為全體住戶支付之常態性公共水費、管理、清潔等費用
      係自107年8月1日起保固期已屆滿，自得由代收之全體住
      戶管理基金支應，尚無不合。
（四）此外，依系爭契約第18條第2項第2款所指「本約第十四條
      第五項所收之款項」應為系爭契約第14條第2項之誤。因
      此，於被告代管期間，按社區非專屬之公共設施之修繕，
      本為管理之一部，自可適用系爭契約第18條第2項第2款之
      約定，由系爭契約第14條第2項所收取之管理基金款項支
      付，若有不足，再由公共基金轉付賣方即被告，原告主張
      依系爭契約第18條第2項第2款約定買方及全體住戶僅負擔
      常態性公共水電，管理及清潔等費用，其餘費用均應由賣
      方即被告建商負擔云云，即有誤會。又如附表所示之編號
      24之垃圾車即為原告所稱垃圾子母車，且係由被告所購置
      ，以取代資源回收區設置，而為水源大院社區住戶使用至
      今，對此費用被告不予爭執，同意自行吸收。按水源大院
      社區建物係於106年11月24日取得使用執照，於使用執照
      取得六個月後起算保固責任即於107年5月24日起算保固責
      任一年，即保固責任於108年5月24日屆滿。又依公寓大廈
      管理條例第10條第2項，公寓大廈之共用部分如有漏水等
      需維修之情事，應由管理負責人或管理委員會負責修繕，
      而修繕費用之分擔方式則依法辦理。則關於如附表所示之
      編號25、29、47、48、50、63、66、71、73、80、81、85
      、93、99、100、102為保固期滿前，故被告同意吸收。又
      編號92雖屬於公設，但因係保固期滿前所維修，故被告同
      意吸收，而編號165數額不高，被告同意吸收。另原告就
      如附表所示之部分編號項目容有誤會，被告茲抗辯如下：
   1、如附表所示之編號2、4至15、17、18至21、23、26、30、
      31、37至44、46、51至54、56、59至62、64、65、67、68
      、72、75、76、79、82、86、88、91、94至98、101、103
      、104、108、112、113、155均屬清潔消耗用品，或臨時
      需用，原告之前既未要求被告先點交才能使用，爭執自有
      違誠信。又原告主張編號2、4至15、19、21、26、30、31
      、37至44、51至54、59至62、64、65、67、75、76、79、
      86、88、94至98、101、103、104、112、113、141、164
      之費用均僅為電子發票並無請款單、支付傳票等會計憑證
      以供稽核查帳，不符公司會計作業流程，亦無法證明由何
      人支付及其用途云云，惟系爭契約第18條第2項第2款並無
      約定「買方及全體住戶應負擔常態性公共水電、管理及清
      潔等費用需要請款單，支付傳票等會計憑證」，且要符合
      「公司會計作業流程」，原告持以異議，自不符系爭契約
      第18條第2項第3款之約定，且電子發票之買受人欄所載統
      一編號均為被告之統一編號，可見電子發票之費用，確為
      被告所支付。
   2、編號32-36、141、149、153、154、163、164、171-179 
      則分別為社區寬頻、保全、屋頂隔熱磚、地下室鼓風機、
       電梯、管委會大章、地下室補強等費用，均屬社區公共
      設施保管之管理或修繕，均屬系爭契約第18條第2項買方
      及全體住戶應負擔之費用。編號153之估價單品名之「一
      樓防水施工」13,000元，被告本來即未向原告請求，至於
      「鼓風機室高壓灌注」未稅5,000元為地下室停車場之公
      用設施維修費用，且為108年5月24日保固期滿後修繕，故
      該維修費用含稅5,250元自應由原告負擔；而編號155部分
      ，水源大院社區確於108年10月23日經一中衛生工程行抽
      取水肥，且確為27公噸，自屬「清潔及管理」之費用，應
      由原告負擔。
   3、編號17、23、46、56、72、82、91、108、124之采金企業
      社單據，按系爭水源大院建築物係於106年11月24日即取
      得使用執照，而編號17之請款日期為107年7月31日，斯時
      水源大院工程早已完工，自非水源大院建案工程之一部分
      ，原告主張費用均屬水源大院建案工程一部分，不屬常態
      管理清潔費，應由被告自行負擔云云，顯有誤會。再者，
      采金企業社為經常性負責水源大院社區清潔工作，有來做
      才需付費，且以粗工計算費用，較為經濟，惟清潔耗材均
      需另為提供，因此有垃圾袋、高壓清洗所需用之汽油及清
      潔工具之費用單據，費用自應由原告負擔。
   4、編號171至179均發生於原告成立管委會後，即將清潔維護
      工作委由齊家公寓大廈管理維修有限公司（下稱齊家公司
      ）辦理，而保全工作委由齊家保全股份有限公司辦理，並
      由齊家公司指派訴外人李斐雯擔任總幹事，在水源大院社
      區現場提供服務，且每日於水源大院社區LINE群組將社區
      事務舉凡修繕、住戶反映等社區公共事務向主委、委員及
      各住戶報告，若非經訴外人李斐雯報告且經同意，被告豈
      能進行修繕，又如非經原告通知，被告豈知該需維修之處
      ，且未經原告同意，被告豈能入內施作，可見係經原告所
      同意施作，參系爭契約第16條第2項之約定及公寓大廈管
      理條例第10條第2項規定，且原告亦自承均屬公共設施，
      自應屬原告應負責修繕之事項，維護與修繕費用自應由原
      告負擔。
   5、原告雖係於108年12月26日報備成立，此前共用部分、約
      定共用部分之修繕、管理、維護費用，均應由公共基金支
      付或由區分所有權人按其應有部分比例分攤，即可由被告
      依系爭契約第14條第2項所收取之管理基金支付，如不足
      時，應自起造人依法提撥之公共基金轉付被告補足差額。
      故原告所爭執如附表所示之編號2、4至15、17、18至21、
      23、26、30、31至44、46、51至54、56、59至62、64、65
      、67、68、72、75、76、79、82、86、88、91、94至98、
      101、103、104、108、112、113、131、134、141、149、
      153、154、155、163、164、171至179等費用，自應由管
      理基金支出。
   6、編號123、131、134、141、149、154、155、163、164，
      除編號123之請款單所列108年2月19日之「更換火警探測
      器｣、「更換工資」及此2項之5%稅金合計578元外，因未
      選任管理負責人，依系爭契約第16條第2項，賣方於使用
      執照取得6個月後起算負擔1年保固責任，並於108年5月24
      日屆滿，其他費用均屬公共設施且為保固期滿後之修繕，
      自應由原告負擔，依系爭契約第16條第2項約定，賣方自
      無須依系爭契約負擔保固責任。
（五）原告主張代收裝潢清潔費30,100元之部分，被告固未受管
      委會委任，但因係為維護社區清潔之目的所收取，雖不屬
      上開區分所有權人會議之授權範圍，被告亦同意返還管委
      會，以供社區整體公共支出之用。
（六）並聲明：1、原告之訴駁回。2、訴訟費用由原告負擔。3
      、若受不利判決，被告願供擔保請准宣告免為假執行。
三、兩造不爭執事項：
（一）被告於104年間於宜蘭縣○○鄉○○段000○000○000地號土地起
      造「水源大院」建案共計68戶（下稱系爭建案），並於10
      6年11月24日取得宜蘭縣政府核發建管使字第00716號使用
      執照。108年12月26日「水源大院社區管理委員會」（下
      稱系爭管委會）經主管機關同意備查在案。
（二）系爭建案有關房屋出售部分，部分係由訴外人胡來治擔任
      出賣人、部分由被告擔任出賣人，分別與買方簽署房屋預
      定買賣契約書即系爭契約。而於系爭契約第14條第2項約
      定「買方應負擔建物所有權移轉及抵押權設定登記費、印
      花稅、契稅、監（公）證費（含中途名義補徵之契稅）、
      地政士費（由買方預付予地政士）、貸款保險費、電力、
      自來水等外管路費用（包括申請設計費、新設裝置工程費
      ）。（本項暫收費用暫定為十五萬元整，並預定於依照下
      達時通知繳付，將來按實際支付多退少補）其暫收費用含
      每戶1500/坪元之管理基金（下稱系爭暫收管理基金）（
      賣方代收於管委會成立後移交管委會以利社區延續管理所
      需）」、並於系爭契約附件（六）最末約定「管委會管理
      基金由住戶跟富麗金建設有限公司共同提撥新台幣伍佰萬
      元整，作為『水源大院』社區永久管理基金。」（下稱系爭
      伍佰萬管理基金）
（三）系爭契約第16條第2項約定社區共同使用部分及公共設施
      賣方自點交（含視為點交完成）予社區管理委員會或管理
      負責人日起負保固責任，結構部分保固十五年，固定建材
      設備部分（如機電設備、消防設施、門窗、粉刷、壁材、
      地磚、水電等）保固一年，但若社區管理委員會遲未成立
      或未選任管理負責人者，賣方於使用執照取得六個月後起
      算保固責任。上述保固責任自取得使用執照後六個月起算
      ，即自107年5月24日起算保固責任。
（四）系爭契約第18條第2項第2款約定賣方依據公寓大廈管理條
      例第28條規定擔任管理負責人期間或依約代為管理期間，
      為維護全體住戶之公共權益，買賣雙方同意下列約定（二
      ）賣方於前述管理期間內，買方及其他全體住戶應負擔常
      態性公共水電、管理及清潔費用，並由本約第14條第5項
      所收之款項支付之。且該段期間之管理維護屬於公寓大廈
      管理條例第18條第1項第1款規定之「領得使用執照一年內
      之管理維護事項」，買方全體同意於本約第14條第5項所
      收之款項不足時，應由社區管理委員會自起造人依法提撥
      之公共基金中轉付賣方補足差額；若有餘款則於社區管理
      委員會成立（需經主管機關報備核准）、點收公共設施及
      接管社區並設立社區公共基金專戶後無息移交之（買方不
      得主張各戶進住使用期間不同而要求分別計算退還給各戶
      ）。
（五）被告已依公寓大廈管理條例第18條第1項第1款提列公共基
      金449,545元。
（六）被告已依系爭契約第14條第2項收取系爭暫收管理基金數
      額為2,261,880元。
（七）不爭執應由系爭暫收管理基金支出之項目為附表編號1、3
       、16、22、27、28、32至36、45、49、55、57、58、69
      、70、74、77、78、83、84、87、89、90、105、106、10
      7、109、110、111、114至122、124至130、132、133、13
      5至140、142至148、150、151、152、156至162、166至17
      0、180至188。（兩造爭執是否應由管理基金支出之項目
      為附表編號2、4至15、17、18至21、23、26、30、31至44
      、46、51至54、56、59至62、64、65、67、68、72、75、
      76、79、82、86、88、91、94至98、101、103、104、108
      、112、113、131、134、141、149、153、154、155、163
      、164、171至179）
（八）被告不爭執自行吸收的項目為附表編號24、25、29、47、
      48、50、63、66、71、73、80、81、85、92、93、99、10
      0、102、123（不爭執其中578元）、165共計368,448元。
（九）被告不爭執受系爭契約第14條第2項、上開附件（六）最
      末約定內容之拘束。
（十）被告不爭執應再給付代收裝潢費30,100元。
四、兩造爭點事項：　　　
（一）被告依系爭契約第14條第2項約定，應移交原告之系爭暫
      收管理基金數額應為若干？
（二）原告依系爭契約附件（六）最末行約定請求被告再給付系
      爭伍佰萬元管理基金之差額2,738,120元，有無理由？
五、本院之判斷：
（一）被告依系爭契約第14條第2項約定，應移交原告之系爭暫
      收管理基金數額為何？
　 1、被告依系爭契約第14條第2項約定，已由住戶收取管理基
      金2,261,880元，此為兩造所不爭執，而被告主張該部分
      之管理基金均已代住戶支出如附表所示之常態性公共水電
      、管理、清潔等費用，並提出發票、請款單、支票、報價
      單為證（見本院卷一第163至482頁），而原告不爭執附表
      編號1、3、16、22、27、28、32至36、45、49、55、57、
      58、69、70、74、77、78、83、84、87、89、90、105、1
      06、107、109、110、111、114至122、124至130、132、1
      33、135至140、142至148、150、151、152、156至162、1
      66至170、180至188之項目確為支出常態性之公共水電、
      管理、清潔費用，則該部分之金額合計為1,561,206元，
      自屬被告依約代為支出常態性之公共水電、管理、清潔之
      費用，被告主張應予扣除，自屬有據。 　　
   2、被告不爭執應給付予原告而自行吸收的項目為編號24、25
      、29、47、48、50、63、66、71、73、80、81、85、92、
      93、99、100、102、123（不爭執其中578元）、165 ，合
      計368,448元。
　 3、兩造有爭執之項目則為：編號2、4至15、17、18至21、23
      、26、30、31、37至44、46、51至54、56、59至62、64、
      65、67、68、72、75、76、79、82、86、88、91、94至98
      、101、103、104、108、112、113、123、131、134 、14
      1、149、153、154、155、163、164、171至179號，茲分
      敘如下：
　　⑴編號2、4至15、18、19、20、21、26、30、31、37至44、5
      1至54、59至62、64、65、67、68、75、76、79、86、88
      、94至98、101、103、104、112、113、141、164號之部
      分，原告主張編號2、4至15、19、21、26、30、31、37至
      44、51至54、59至62、64、65、67、75、76、79、86、88
      、94至98、101、103、104、112、113、141、164號被告
      雖有提出發票，然未有請款單或支付傳票等會計憑證，而
      原告就編號18、20、68號之部分則否認被告代支付之清潔
      管理費用。經查，上開編號2、4至15、18、19、20、21、
      26、30、31、37至44、51至54、59至62、64、65、67、68
      、75、76、79、86、88、94至98、101、103、104、112、
      113、141、164號之部分，均為自107年8月1日起至109年1
      月14日間之關於系爭建案使用之五金材料、手套、海綿、
      電池、掃把、垃圾袋、米袋、清洗機用汽油、刮刀、清潔
      劑、刷子、菜瓜布、矽利康、噴漆、管委會大章等物，此
      業經被告提出如附表所示之發票及收據為證，且被告所提
      出之收據上均載有被告公司名稱，而被告所提出之發票上
      亦載有統一編號，核與被告所提出之公司統一編號相符，
      且依上開各該項目內容所載，實堪認均屬系爭建案之常態
      性公共水電、管理及清潔費用，故被告主張上開編號2、4
      至15、18、19、20、21、26、30、31、37至44、51至54、
      59至62、64、65、67、68、75、76、79、86、88、94至98
      、101、103、104、112、113、141、164號之部分，合計1
      3,459元，應由原告負擔而應予扣除，自屬有據。
　　⑵就編號17、23、46、56、72、82、91、108號之部分：原告
      主張該費用項目屬於系爭建案工程之一部分，不屬於常態
      管理清潔費等情，雖為被告所否認，而抗辯該費用係屬管
      理、清潔費用云云，然依被告所提出支請款單及發票所載
      ，上開各項目均記載「粗工」或「打石工」之支出，與被
      告所辯係用於管理清潔費用等節不符，自無從認定上開各
      項支出係屬兩造約定應由原告負擔之項目，故被告抗辯該
      部分之項目，合計359,250元，應由原告負擔予以扣除云
      云，自屬無據。　
　　⑶就編號131、134、149、153、154、163、171至179號之部
      分，原告主張編號153號非屬公共設施，而其餘項目均為
      工程保固修補費用，應由被告負擔，而不得予以扣除等語
      ，則為被告所否認。按系爭契約第16條第2項約定社區共
      同使用部分及公共設施賣方自點交（含視為點交完成）予
      社區管理委員會或管理負責人日起負保固責任，結構部分
      保固十五年，固定建材設備部分（如機電設備、消防設施
      、門窗、粉刷、壁材、地磚、水電等）保固一年，但若社
      區管理委員會遲未成立或未選任管理負責人者，賣方於使
      用執照取得六個月後起算保固責任，此有系爭契約在卷可
      稽，自堪認為真實。故依上開契約第16條第2項約定內容
      觀之，原則上保固責任係自賣方點交或視為點交完成之日
      起算1年，除有社區管理委員會遲未成立或未選任管理負
      責人時，始得自使用執照取得6個月後起算保固責任，則
      被告抗辯主張應自使用執照取得6個月後起算保固責任，
      自應由被告就此負舉證之責。而查系爭建案之管理委員會
      已於108年12月26日成立，而被告並未就原告於108年12月
      26日成立有何遲未成立之情形舉證以實其說，故依系爭契
      約第16條第2項約定，保固責任應自賣方點交或視為點交
      完成之日起算1年。再依原告提出之被告於109年4月20日
      富麗金管字第1090420001號之函文所載（見本院卷二第10
      9頁），可知兩造前經第一次點交而仍有爭議未完成，並
      約定第二次點交複驗，而被告於函文中主張依系爭契約第
      15條第8項第5款約定「整體公共設施如無明顯重大致不堪
      使用之瑕疵而管理人逾期或不為檢測點收或不完成全部檢
      測點交手續，則以第一次區分所有權人會議加開屆滿2個
      月之日視同檢測點交完成」，以管委會108年12月7日召開
      第1次區分所有權人會議加計屆滿2個月之日，即以109年2
      月7日為視同檢測點交完成日等情觀之，系爭契約針對固
      定建材設備部分（如機電設備、消防設施、門窗、粉刷、
      壁材、地磚、水電等）之保固責任即應自109年2月7日起
      算1年，而至110年2月6日止。而依編號131、134、149、1
      53、154、163、171至179號項目所載，分別係防水工程、
      大門換鎖、屋頂防熱修繕、浴室防水工程、門片施作、電
      梯零件更換、地下室壁面補強、地下室施工、防水工程、
      屋頂工程、屋頂水塔開關更新、地下室磚牆挖孔、冷氣移
      機工程、鼓風機損換更換、設備改善、水電工程、油漆工
      程等項目，均係屬固定建材設備之修繕，自屬被告應負擔
      保固責任之支出，故此部分合計153,128元，自應由被告
      負擔，而被告抗辯應扣除云云，自屬無據。
　　⑷就編號155號之部分，原告雖主張僅2年無需抽肥有不實之
      嫌云云，然此部分業據被告提出一中衛生工程行出具之請
      款單及被告開具之發票為證，自堪認此部分係屬關於系爭
      建案之常態性公共水電、管理、清潔等費用之支出，故被
      告主張此部分之金額22,680元應予扣除，自屬有據。
　　⑸就編號123號之部分，被告不爭執其中578元之部分應由被
      告負擔，至其餘7,822元之部分，被告抗辯應屬保固責任
      後之修繕，應由原告負擔云云，然系爭契約之保固責任係
      應自109年2月7日起算1年，至110年2月6日止，已如前述
      ，故此部分支出既為110年2月6日前固定建材設備之修繕
      ，自應由被告負擔，故被告抗辯此部分應予扣除云云，尚
      屬無據。
　 4、從而，被告所收受之管理基金2,261,880元，扣除應由原
      告負擔之常態性公共水電、管理、清潔費用1,597,345元
      後（計算式：0000000＋13459＋22680＝0000000），應移交
      原告之金額為664,535元（計算式：0000000－0000000＝664
      535）。　　　　　
（二）原告依系爭契約附件（六）最末行約定請求被告再給付系
      爭伍佰萬元管理基金之差額2,738,120元，有無理由？　
　 1、按「公寓大廈應設置公共基金，其來源如下：一、起造人
      就公寓大廈領得使用執照一年內之管理維護事項，應按工
      程造價一定比例或金額提列。二、區分所有權人依區分所
      有權人會議決議繳納。三、本基金之孳息。四、其他收入
      。」、「公共基金應設專戶儲存，並由管理負責人或管理
      委員會負責管理」，公寓大廈管理條例第18條第1項、第3
      項定有明文。故公寓大廈所設置之公共基金來源，依法即
      應為起造人提列、區分所有權人會議決議繳納、基金之孳
      息及其他收入，且應設專戶儲存，並由管理負責人或管理
      委員會負責管理。
 　2、按解釋契約，固須探求當事人立約時之真意，不能拘泥契
      約之文字，但契約文字業已表示當事人真意，無須別事探
      求者，即不得反捨契約文字而更為曲解（最高法院108年
      度台上字第1442號裁判意旨參照）。又依民法第271條之
      規定，共同之債，除法律另有規定或契約另有訂定外，應
      平均分擔。
　 3、經查，依系爭契約附件（六）記載「管委會管理基金由住
      戶跟富麗金建設有限公司共同提撥新臺幣500萬元整，作
      為永源大院社區永久管理基金」，該契約內容雖記載共同
      提撥「永久管理基金」，然依前開公寓大廈管理條例之規
      定，公寓大廈所設立之基金即為公共基金，依法應設專戶
      由專人管理，則無論其來源係由起造人提列、區分所有權
      人會議決議繳納、基金之孳息及其他收入，均屬公寓大廈
      管理條例第18條第1項所謂之公共基金。故系爭契約附件
      （六）所記載之「永久管理基金」，應即指公寓大廈管理
      條例所指之屬其他收入來源之公共基金，自應認系爭契約
      附件（六）所載被告與住戶有共同提撥500萬元作為公共
      基金之真意存在。再者，系爭契約附件（六）既記載由住
      戶及被告共同提撥500萬元，依前揭法條條文規定，共同
      之債即應平均分擔之，而系爭建案住戶共有68戶，則平均
      分擔之後，被告依系爭契約附件（六）約定應提撥之金額
      即為72,464元【計算式：5,000,000÷（68+1）＝72464，元
      以下四捨五入】。至原告雖主張住戶僅需依系爭契約第14
      條第2項約定給付管理基金合計2,261,880元，餘款2,738,
      120元即應由被告依系爭契約附件（六）負擔云云，然查
      系爭契約附件（六）僅約定住戶與被告共同提撥500萬元
      ，並未約定住戶除依系爭契約第14條第2項之約定給付管
      理基金外即不另負擔系爭契約附件（六）所約定之提撥義
      務，而住戶依系爭契約第14條第2項約定於管委會成立前
      每戶即應繳納按每坪1500元計算之管理基金，依法仍屬公
      寓大廈管理條例第18條第1項第4款所定之其他收入來源之
      公共基金，自與系爭契約雙方另行於系爭契約附件（六）
      約定提撥亦屬其他收入之公共基金之數額無涉，故原告得
      主張被告依系爭契約附件（六）負擔之金額為72,464元，
      逾此部分之請求即屬無據。
（三）綜上，原告得請求被告給付之金額即為767,099元（計算
      式：664,535＋72,464＋30,100＝767099）。　　　
（四）按給付無確定期限者，債務人於債權人得請求給付時，經
      其催告而未為給付，自受催告時起，負遲延責任。其經債
      權人起訴而送達訴狀，或依督促程序送達支付命令，或為
      其他相類之行為者，與催告有同一之效力；遲延之債務，
      以支付金錢為標的者，債權人得請求依法定利率計算之遲
      延利息；應付利息之債務，其利率未經約定，亦無法律可
      據者，週年利率為百分之5，民法第229條第2項、第233條
      第1項前段、第203條分別定有明文。從而，原告請求被告
      給付767,099元，及自起訴狀繕本送達被告之翌日即110年
      1月15日起至清償日止，按週年利率百分之5計算之法定遲
      延利息，為有理由，應予准許。　　　
四、綜上所述，原告主張依系爭契約之約定，請求被告給付767,
    099元及自110年1月15日起至清償日止，按週年利率百分之5
    計算之利息，為有理由，應予准許。原告逾此部分之請求，
    則無理由，應予駁回。
五、原告勝訴部分，兩造陳明願供擔保，請准為假執行或免為假
    執行之宣告，核均屬有據，爰分別酌定相當之擔保金額准許
    之。至原告敗訴部分之假執行聲請，即失其附麗，應併其訴
    駁回之。
六、本件事證已臻明確，兩造其餘之攻擊或防禦方法及所用之證
    據，經本院斟酌後，認為均不足以影響本判決之結果，爰不
    逐一論列，附此敘明。
七、訴訟費用負擔之依據：民事訴訟法第79條。
中　　華　　民　　國　　111 　年　　6 　　月　　1 　　日
                  民事庭  法　官　鄭貽馨　　
以上正本係照原本作成。
如對本判決上訴，須於判決送達後二十日之不變期間內，向本院
提出上訴狀（應附繕本）。
如委任律師提起上訴者，應一併繳納上訴審裁判費。
中　　華　　民　　國　　111 　年　　6 　　月　　1 　　日
                          書記官  吳文雄
附表：
費用支出明細       編號 日期 項目 發票號碼 細項 說明 金額 (新臺幣) 1 000-00-00 　 JD00000000 水源現場－台灣大寬頻第4台裝機費(裝機費$500有發票、設備保證金$500) 　 1,000 2 000-00-00 工地五金材料 EJ00000000 太空包 　 336 3 000-00-00 福克斯(保全) EH00000000 107/7福克斯 白天保全、夜間保全 80,000 4 000-00-00 收據 EP00000000 水源現場-工務要的大垃圾袋 　 169 5 000-00-00 工地五金材料 EJ00000000 手套、海綿 　 100 6 000-00-00 工地五金材料 EJ00000000 竹掃把 　 84 7 000-00-00 工地五金材料 EJ00000000 清潔用品 　 352 8 000-00-00 工地五金材料 EJ00000000 長刷 　 131 9 000-00-00 工地五金材料 EJ00000000 手套、海綿 　 131 10 000-00-00 工地五金材料 EJ00000000 鐵絲網、掃把*2、AB膠 　 604 11 000-00-00 工地五金材料 EJ00000000 拖把*2、抹布*2 　 221 12 000-00-00 工地五金材料 FD00000000 電池*3 水源出入遙控器電池 375 13 000-00-00 工地五金材料 EJ00000000 掃把 　 100 14 000-00-00 收據  水源現場-告示牌護貝 標示現場請勿燒金紙告示 80 15 000-00-00 工地五金材料 GF00000000 米袋 清潔時裝垃圾及廢物 315 16 000-00-00 福克斯(保全) EH00000000 107/8福克斯(保全) 白天保全、夜間保全 80,000 17 000-00-00 采金(人力) EH00000000 107/8采金(人力) 水源保固後-工作内容需清潔.維護等 88,200 18 000-00-00 收據 　 大垃圾袋 　 200 19 000-00-00 工地五金材料 GF00000000 三角錐*3 伸縮拉桿*2 水源停車場用 499 20 000-00-00 收據 　 工地用垃圾袋 　 1,620 21 000-00-00 工地五金材料 GF00000000 警示貼紙 現場警示標示 252 22 000-00-00 福克斯(保全) GE00000000 107/9福克斯 白天保全、夜間保全 80,000 23 000-00-00 采金(人力) GE00000000 107/9采金 　 50,100 24 000-00-00 振技(垃圾車) GE00000000 107/9振技 垃圾車 24,000 25 000-00-00 工地五金材料 JB00000000 透明防水漆 中庭水池石材 1,155 26 000-00-00 工地五金材料 JC00000000 米袋*100 清潔時裝垃圾及廢物 578 27 000-00-00 福克斯(保全) GE00000000 107/10福克斯(保全) 白天保全、夜間保全 80,000 28 000-00-00 居易清潔 GE00000000 107/10居易清潔 0000000-0000000公共區域定期打掃 12,600 29 000-00-00 工地五金材料 JC00000000 刷子、滾輪 清洗中庭水池石材工具 152 30 000-00-00 工地五金材料 JX00000000 高壓清洗機加92汽油 車道、人行道、中庭 150 31 000-00-00 工地五金材料 JC00000000 刮刀 中庭水池、地下室 137 32 000-00-00 台灣大寬頻 JD00000000 水源現場-台灣大寬頻第4台連線費 0000000-0000000台灣大寬頻連線費 1,796 33 000-00-00 福克斯(保全) JB00000000 107/11福克斯(保全) 白天保全、夜間保全 80,000 34 000-00-00 中興(保全) JD00000000 107/11中興(保全) 保全設定費 34,440 35 000-00-00 中興(保全) JD00000000 107/11中興(保全) 0000000-0000000(0區)電子服務費 6,189 36 000-00-00 中興(保全) JD00000000 107/11中興(保全) 0000000-0000000(0區)電子服務費 8,388 37 000-00-00 工地五金材料 JX00000000 高壓清洗機加92汽油 車道、人行道、中庭 100 38 000-00-00 工地五金材料 JX00000000 高壓清洗機加92汽油 清洗車道、人行道、中庭用油 300 39 000-00-00 工地五金材料 JX00000000 鼓風機用齒輪油 水源地下室鼓風機用油 578 40 000-00-00 工地五金材料 LZ00000000 高壓清洗機加92汽油 清洗車道、人行道、中庭用油 150 41 000-00-00 收據 KZ00000000 掃把+木棍 清潔社區用工具 74 42 000-00-00 工地五金材料 LZ00000000 高壓清洗機加92汽油 清洗車道、人行道，中庭用油 150 43 000-00-00 收據 KZ00000000 刮刀*2.木棍*1 清潔杜區用工具 210 44 000-00-00 工地五金材料 JC00000000 米袋*100 清潔時裝垃圾及廢物 578 45 000-00-00 福克斯(保全) JB00000000 107/12福克斯(保全) 白天保全 40,000 46 000-00-00 采金(人力) JB00000000 107/12采金 　 33,000 47 000-00-00 宜昌(消防) JB00000000 107/11宜昌迴路查修 　 15,200 48 000-00-00 易匠 JB00000000 107/12易匠 ABCD棟陽台洗孔後更換磁磚 15,000 49 000-00-00 中興(保全) LA00000000 107/12中興(保全) 0000000-0000000○區電子服務費 8,925 50 000-00-00 銘浩 KY00000000 108/1銘浩 地下室導水溝施作 73,700 51 000-00-00 工地五金材料 MC00000000 高壓清洗機加92汽油 清洗車道、人行道、中庭用油 200 52 000-00-00 工地五金材料 LZ00000000 高壓清洗機加92汽油 清洗車道、人行道、中庭用油 200 53 000-00-00 工地五金材料 KZ00000000 磁磚清潔劑 清洗中庭、中庭水池石材、人行道磁磚 210 54 000-00-00 工地五金材料 LZ00000000 高壓清洗機加92汽油 清洗車道、人行道、中庭用油 200 55 000-00-00 居易清潔 JB00000000 108/1居易 0000000-0000000公共區域清潔 12,600 56 000-00-00 采金(人力) KY00000000 108/1采金 水源保固後-工作内容需清潔.維護等 69,250 57 000-00-00 福克斯(保全) KY00000000 108/1福克斯(保全) 白天保全 40,000 58 000-00-00 中興(保全) LA00000000 108/1中興(保全) 0000000-0000000○區電子服務費 8,925 59 000-00-00 收據 KZ00000000 刷子.菜瓜布 清潔社區用工具 37 60 000-00-00 工地五金材料 KZ00000000 松香水+黃油 四棟大門  黃油A棟大門 163 61 000-00-00 工地五金材料 LC00000000 清潔劑 梯廳 129 62 000-00-00 工地五金材料 LZ00000000 高壓清洗機加92汽油 清洗車道、人行道、中庭用油 200 63 000-00-00 中央污染 KY00000000 嗓音防制廠商-(訂金) 地下室噪音防制廠商-車馬費 3,150 64 000-00-00 工地五金材料 NW00000000 高壓清洗機加92汽油 清洗車道、人行道、中庭用油 150 65 000-00-00 工地五金材料 MZ00000000 好神拖 清潔杜區用 389 66 000-00-00 中央污染 　 108/2中央污染-鼓風機振動改善(訂金) 訂金(發票如108#0000000)訂戶要求改善鼓風機振動費用訂金 17,530 67 000-00-00 工地五金材料 NW00000000 高壓清洗機加92汽油 清洗車道、人行道、中庭用油 200 68 000-00-00 收據 　 水源現場-警衛室用垃圾袋 代購警衛室用垃圾袋 145 69 000-00-00 福克斯(保全) KY00000000 108/2福克斯(保全) 白天保全 40,000 70 000-00-00 中興(保全) MX00000000 108/2中興(保全) 0000000-0000000○區電子服務費 8,925 71 000-00-00 易匠 KY00000000 109/2易匠 屋頂隔熱磚及車道二丁掛復原、車道二丁掛復原 7,500 72 000-00-00 采金(人力) KY00000000 108/2采金 　 40,750 73 000-00-00 銘浩 KY00000000 108/2銘浩 A3屋頂隔熱磚打除防水毯補強、C1頂樓管道間滲水處理等 35,700 74 000-00-00 收據 　 水源現場-警衛室用垃圾袋 　 435 75 000-00-00 工地五金材料 MW00000000 磁磚清潔劑 清潔中庭.車道.人行道磁磚 210 76 000-00-00 工地五金材料 MW00000000 米袋 清潔時裝垃圾及廢物 368 77 000-00-00 台灣大寬頻 MX00000000 水源現場-警衛室台灣大寬頻第4台連線費 0000000-0000000台灣大寬頻連線費 1,497 78 000-00-00 收據 　 水源現場-警衛室用垃圾袋 　 580 79 000-00-00 工地五金材料 MW00000000 磁磚清潔劑 清潔中庭.車道.人行道磁磚 210 80 000-00-00 銘浩 MV00000000 108/3銘浩 中庭水池旁滲水打除止漏(3處)、地下室中央水池旁滲水打針 24,000 81 000-00-00 中興(保全) MX00000000 108/3中興(保全) A棟更換磁力鎖 15,000 82 000-00-00 采金(人力) MV00000000 108/3采金(人力) 水源保固後-工作内容需清潔.維護等 18,000 83 000-00-00 中興(保全) MX00000000 108/3中興(保全) 0000000-0000000○區電子服務費 8,925 84 000-00-00 福克斯(保全) MV00000000 108/3福克斯(保全) 白天保全 40,000 85 000-00-00 中央污染 MV00000000 MV00000000 108/3中央污染-管路避震加強、壁面吸音+含匯費 　 112,780 86 000-00-00 工地五金材料 MW00000000 米袋 清潔時裝垃圾及廢物 126 87 000-00-00 工地五金材料 MW00000000 清潔劑 梯廳清潔用 210 88 000-00-00 工地五金材料 QT00000000 高壓清洗機92汽油 清洗車道、人行道、中庭用油 200 89 000-00-00 中興(保全) PU00000000 108/4中興(保全) 0000000-0000000○區電子服務費 8,925 90 000-00-00 福克斯(保全) MV00000000 108/4福克斯(保全) 白天保全 40,000 91 000-00-00 采金(人力) MV00000000 108/4采金 水源保固後-工作内容需清潔.維護等 27,650 92 000-00-00 易匠 MV00000000 108/4易匠 B3-4F外牆二丁掛掉落修補 2,500 93 000-00-00 銘浩 MV00000000 108/3銘浩(前期未放款此期放) 車道二丁掛滲水止漏 19,900 94 000-00-00 工地五金材料 QT00000000 高壓清洗機92汽油 清洗車道、人行道、中庭用油 200 95 000-00-00 工地五金材料 PT00000000 刷子 清潔中庭水池石材 21 96 000-00-00 工地五金材料 PT00000000 香蕉水 清潔四棟大門、1樓大門地下室大門 47 97 000-00-00 工地五金材料 PT00000000 松香水 清潔四棟大門 42 98 000-00-00 工地五金材料 PT00000000 米袋 清潔時裝垃圾及廢物 32 99 000-00-00 工地五金材料 PW00000000 木門用碧麗珠 打蠟四棟大樓大門門扇 280 100 000-00-00 工地五金材料 PW00000000 木門用碧麗珠 打蠟四棟大樓大門門扇 140 101 000-00-00 工地五金材料 PW00000000 軟刷 清潔中庭水池石材 35 102 000-00-00 工地五金材料 PW00000000 木門用碧麗珠 打蠟四棟大樓大門門扇 140 103 000-00-00 工地五金材料 PT00000000 矽利康 現場修缮使用 273 104 000-00-00 工地五金材料 PT00000000 米袋 清潔時裝垃圾及廢物 63 105 000-00-00 福克斯(保全) PS00000000 108/5福克斯(保全) 白天保全 40,000 106 000-00-00 中興(保全) PU00000000 108/5中興(保全) 0000000-0000000○區電子服務費 8,925 107 000-00-00 三菱(電梯) QU00000000 108/5三菱(電梯) 每月電梯保養 10,800 108 000-00-00 采金(人力) PS00000000 108/5采金 水源保固後-工作内容需清潔.維護等 32,300 109 000-00-00 收據 　 水源-警衛室用垃圾袋 　 1,680 110 000-00-00 工地五金材料 QT00000000 高壓清洗機加92汽油 清洗車道、人行道、中庭用油 200 111 000-00-00 台灣大寛頻 RR00000000 水源-警衛室台灣大寬頻第4台連線費 0000000-0000000台灣大寬頻連線費 1,497 112 000-00-00 工地五金材料 RQ00000000 噴漆 清潔社區用工具 147 113 000-00-00 工地五金材料 RQ00000000 刷子、潑水劑小桶 清潔社區用工具 425 114 000-00-00 三菱(電梯) QU00000000 108/6三菱(電梯) 每月電梯保養 10,800 115 000-00-00 福克斯(保全) PS00000000 108/6福克斯(保全) 白天保全 40,000 116 000-00-00 中興(保全) PU00000000 108/6中興(保全) 0000000-0000000警衛室電子服務費 952 117 000-00-00 中興(保全) TF00000000 108/7中興(保全) 0000000-000.7.31五區、警衛室電子服務 10,605 118 000-00-00 三菱(電梯) SR00000000 108/7三菱(電梯) 每月電梯保養 10,800 119 000-00-00 福克斯(保全) RP00000000 108/7福克斯(保全) 白天保全 40,000 120 000-00-00 中興(保全) TF00000000 108.8.1-8.31中興(保全) 0000000-0000000警衛室電子服務費 1,680 121 000-00-00 中興(保全) TF00000000 108.8.1-8.31中興(保全) 0000000-0000000○區電子服務費 8,925 122 000-00-00 宜昌(消防) RP00000000 108/7宜昌 年度消防安檢申報費用 9,700 123 000-00-00 宜昌(消防) RP00000000 108/7宜昌 消防設備故障更換 8,400 124 000-00-00 采金(人力) RP00000000 108/7采金 　 16,850 125 000-00-00 家倍潔(清潔) RP00000000 RP00000000 108/7家倍潔(清潔) 0000000-0000000社區公設例行性打掃 18,900 126 000-00-00 收據 　 水源-警衛室用垃圾袋 　 1,680 127 000-00-00 三菱(電梯) SR00000000 108/8三菱(電梯) 每月電梯保養 10,800 128 000-00-00 中興(保全) TF00000000 108.9.1-9.30中興(保全)警衛室 0000000-0000000警衛室電子服務費 1,680 129 000-00-00 中興(保全) TF00000000 108.9.1-9.30中興(保全)五區 0000000-0000000○區電子服務費 8,925 130 000-00-00 福克斯(保全) RP00000000 108/8福克斯(保全) 白天保全 40,000 131 000-00-00 銘浩 RP00000000 108/8銘浩 A1頂板漏水-屋頂隔熱磚打除防水毯施作 11,500 132 000-00-00 家倍潔(清潔) RP00000000 108/8家倍潔(清潔) 　 10,500 133 000-00-00 收據 　 水源-刻管理室收發章 　 400 134 000-00-00 中興(保全) VB00000000 108/9中興(保全) B棟更換磁力鎖 4,043 135 000-00-00 三菱(電梯) UN00000000 108/9三菱(電梯) 每月電梯保養 10,800 136 000-00-00 福克斯(保全) TL00000000 108/9福克斯(保全) 　 40,000 137 000-00-00 中興(保全) VB00000000 108.10.1-10.31中興(保全)警衛室 0000000-0000000警衛室電子服務費 1,680 138 000-00-00 中興(保全) VB00000000 108.10.1-10.31中興(保全)五區 0000000-0000000○區電子服務費 8,925 139 000-00-00 家倍潔(清潔) TL00000000 108/9家倍潔(清潔) 　 14,700 140 000-00-00 台灣大寬頻 TN00000000 水源-警衛室台灣大寬頻第4台連線費 0000000-0000000台灣大寬頻連線費 1,497 141 000-00-00 台灣大寬頻 UB00000000 水源-警衛室台灣大寬頻第4台連線費 i-bon補單手續費 13 142 000-00-00 齊家(清潔) TN00000000 108/9齊家公寓(清潔-5天) 　 3,150 143 000-00-00 齊家(清潔) TN00000000 108/10齊家公寓(清潔) 　 18,900 144 000-00-00 齊家(保全) TN00000000 108/10齊家(保全-17天) 　 28,215 145 000-00-00 福克斯(保全) TL00000000 108/10福克斯(保全-15天)-TL00000000 　 19,000 146 000-00-00 三菱(電梯) UN00000000 108/10三菱(每月保養) 每月電悌保養 10,800 147 000-00-00 中興(保全) VB00000000 108.11.1-11.30中興(保全)警衛室 0000000-0000000警衛室電子服務費 1,680 148 000-00-00 中興(係全) VB00000000 108.11.1-11.30中興(保全)五區 0000000-0000000○區電子服務費 8,925 149 000-00-00 易匠 TL00000000 108/10易匠 屋頂隔熱磚復原 5,400 150 000-00-00 三菱(電梯) WK00000000 108/11三菱(每月保養) 每月電梯保養 10,800 151 000-00-00 中興(保全) WY00000000 108.12.1-12.31中興(保全)警衛室 0000000-0000000警衛室電子服務費 1,680 152 000-00-00 中興(保全) WY00000000 108.12.1-12.31中興(保全)五區 0000000-0000000○區電子服務費 8,925 153 000-00-00 銘浩 VH00000000 108/11銘浩 鼓風機式上方漏水高壓灌注 5,250 154 000-00-00 玖洲企業社 VH00000000 108/11玖洲 鼓風機室門片改外開 3,600 155 000-00-00 一中衛生 VH00000000 108/11一中衛生 抽除化糞池水肥 22,680 156 000-00-00 齊家(清潔) VK00000000 108/11齊家公寓(清潔) 　 18,900 157 000-00-00 齊家(保全) VK00000000 108/11齊家(保全) 　 51,450 158 000-00-00 中興(保全) WY00000000 109.1.1-109.1.31中興(保全)警衛室 　 1,680 159 000-00-00 中興(保全) WY00000000 109.1.1-109.1.31中興(保全)五區 　 8,925 160 000-00-00 齊家(清潔) VK00000000 108/12齊家公寓(清潔) 　 18,900 161 000-00-00 齊家(保全) VK00000000 108/12齊家(保全) 　 51,450 162 000-00-00 三菱(電梯) WK00000000 108/12三菱(每月保養) 　 10,800 163 000-00-00 三菱(電梯) WK00000000 108/12三菱(四台電梯LED燈具) 　 1,900 164 000-00-00 水源管委會 　 管委會大章 　 250 165 000-00-00 收據 　 管委會通知公設點交回函信件 寄管委會點交回函郵資 43 166 000-00-00 中興(保全) YT00000000 109.2.1-109.2.29中興(保全)警衛室 　 1,680 167 000-00-00 中興(保全) YT00000000 109.2.1-109.2.29中興(保全)五區 　 8,925 168 109-2-15 齊家(清潔) XG00000000 109/1齊家公寓(清潔) 109/1/1-109/1/31 18,900 169 109-2-15 齊家(保全) XG00000000 109/1齊家(保全) 109/1/1-109/1/31 51,450 170 109-2-15 三菱(電梯) YE00000000 109/1三菱(每月保養) 　 10,800 171 109-2-15 玖洲 XE00000000 109/1玖洲(地下室補強) 地下室1F壁面螺絲補強、地下室1F木皮板補強 6,800 172 109-2-15 銘浩 XE00000000 109/1銘浩 地下室頂版門口旁及中央水池旁高壓灌注、中庭水池哈姆填縫劑施工、中庭水池用哈姆填縫劑(材料) 20,800 173 000-00-00 銘浩 XE00000000 109/2銘浩 水源地下室新增兩處漏水 12,600 174 000-00-00 宜昌(消防) XE00000000 XE00000000 109/2宜昌 屋頂水塔逆止閥更新(牙口式)、鐵管另料等 36,700 175 000-00-00 易匠 XE00000000 109/2易匠 地下室磚牆挖孔 1,360 176 000-00-00 濱海電器行 XE00000000 109/2濱海 水源警衛室冷氣室外機移機、新增落地角座、銅管+控制線1M 3,100 177 000-00-00 鴻宇(淨化系) XE00000000 XE00000000 109/2鴻宇 損壞更換220V三相lhp沉水泵(等) 21,700 178 000-00-00 永成 YZ00000000 109/2永成 地下室牆面配置110V電源3處、中庭給排水通管、修缮工程 11,025 179 000-00-00 富堡 XE00000000 109/2富堡 水源樓梯間及地下室油漆修補 7,350 180 000-00-00 明泰電機行 XE00000000 109/3明泰 　 10,390 181 000-00-00 三菱(電梯) YE00000000 109/2三菱(每月保養) 　 10,800 182 000-00-00 三菱(電梯) AR00000000 109/3三菱(每月保養) 　 10,800 183 000-00-00 三菱(電梯) AR00000000 109/4三菱(每月保養) 　 10,800 184 000-00-00 豪華(玻璃) YZ00000000 109/4豪華 更換管理室外牆玻璃 1,000 185 000-00-00 采金(人力) YZ00000000 109/4采金 陳佳人家馬桶修繕清潔 800 186 000-00-00 中興(保全) CH00000000 109.3.1-109.5.31中興(保全)警衛室+五區 　 31,815 187 000-00-00 中興(保全) CH00000000 109.6.1-109.6.30中興(保全)五區 　 8,925 188 000-00-00 中興(保全) CH00000000 109.6.1-109.6.30中興(保全)警衛室 　 1,680